臺灣臺北地方法院刑事判決　　　　九十六年度訴字第二二六號
公　訴　人　臺灣臺北地方法院檢察署檢察官
被　　　告　甲○○
　　　　　　乙○○
上列被告因偽造文書案件，經檢察官提起公訴（九十五年度偵字
第一一九七一號），本院判決如下：
    主  文
甲○○共同連續行使偽造私文書，足以生損害於他人，處有期徒
刑伍月，如易科罰金，以銀元佰元即新臺幣玖佰元折算壹日。
乙○○共同連續行使偽造私文書，足以生損害於他人，累犯，處
有期徒刑陸月，如易科罰金，以銀元佰元即新臺幣玖佰元折算
壹日。
如附表一、附表二所示偽造之署押共柒拾枚均沒收之。
    事  實
一、乙○○前於民國八十八年間犯偽造文書罪，經本院以九十三
    年度訴字第四五八號判處有期徒刑五月確定，於九十四年七
    月一日易科罰金執行完畢，猶不知悔改，其與甲○○於九十
    三年十月間，因辦理門牌號碼臺北縣新店市○○街一○九巷
    十一號三樓之一房屋及所坐落土地之所有權移轉登記事宜，
    而取得丙○○所交付之中華民國國民身分證（下稱身分證）
    影本，竟萌生共同行使偽造私文書之概括犯意，連續於九十
    四年四月間，冒用丙○○名義，在中國信託商業銀行信用卡
    申請書，及中華商業銀行東森得易卡申請表上偽填丙○○之
    年籍及工作等資料，並在上開申請文件上偽簽丙○○之簽名
    ，再將偽造完成後之申請文件連同丙○○之身分證影本，持
    向中國信託商業銀行及中華商業銀行不知情之承辦人員行使
    之，而取得各該銀行所核發之卡號00000000000
    00000號之中國信託商業銀行信用卡，及卡號0000
    000000000000號之中華商業銀行信用卡（各該
    銀行核准之時間、核發之信用卡、偽造之私文書及署押均詳
    如附表一所示），甲○○、乙○○取得上開信用卡後，旋即
    承前共同行使偽造私文書之概括犯意，及基於共同意圖為自
    己不法所有之概括犯意，推由乙○○於前揭信用卡背面持卡
    人簽名欄偽造Lo Wei Han（丙○○）署押各一枚而偽造該等
    信用卡私文書後，再於附表二所示之時間，至如附表二所示
    之臺北縣、市等地之特約商店，加油、餐飲或購物等商品消
    費，及獲取線上繳納電信費、儲值線上遊戲點數等財產上之
    不法利益，並持前揭信用卡予如附表二所示之各特約商店，
    使各該特約商店誤以為該等信用卡係丙○○所申辦，而允其
    各以附表二所示之金額刷卡簽帳消費，並由乙○○連續在如
    附表編號一至二十六、二十八至四十七、四十九至五十六、
    五十九至六十所示簽帳單之持卡人簽名欄偽造Lo Wei Han（
    丙○○）之署名各一枚，而偽造不實之簽帳單私文書，再持
    其中特約商店存根聯之簽帳單交予店員而行使之，由不知情
    之店員收執核對，以表示丙○○同意依據信用卡持卡人合約
    條件，按簽帳單之金額付款，足以生損害於附表二所示之特
    約商店、中國信託商業銀行、中華商業銀行對於信用卡管理
    之正確性，及丙○○本人，致使如附表二所示特約商店陷於
    錯誤，誤以為乙○○係信用卡領用人，允予刷卡簽帳消費而
    交付其所購之財物，及提供財產上之不法利益，甲○○、乙○○計以此方式共詐得新臺幣（下同）十三萬九千四百十一
    元之財物及財產上之不法利益（其中中國信託商業銀行信用
    卡部分總金額為八萬七千六百二十四元，起訴書誤載為八萬
    七千九百二十四元，歷次消費之時間、地點、金額、偽造之
    簽帳單及署押均詳如附表二所示）。嗣丙○○接獲催繳信用
    卡款項之通知，經向中國信託商業銀行及財團法人金融聯合
    徵信中心查詢始悉上情。
二、案經中國信託商業銀行訴由臺灣臺北地方法院檢察署偵查起
    訴。
    理  由
一、訊據被告甲○○、乙○○固不否認於附表二所示之時、地，
    持前揭信用卡簽帳消費，惟矢口否認有何偽造文書及詐欺犯
    行，辯稱：伊等因做生意遭人倒帳，急於脫售門牌號碼臺北
    縣新店市○○街一○九巷十一號三樓之一之房地，丙○○之
    母丁○○遂與伊等接洽，九十三年十月間，伊等以四百五十
    萬元之價格，將上開房地售予丙○○，但貸款下來之後，丙○○僅支付五十萬元，尚積欠買賣價金約二百萬元，因伊等
    急需用錢，丙○○就交付其自行申辦之現金卡及上開信用卡
    ，授權伊等使用云云。經查：
  (一)上開犯罪事實，業據證人即被害人丙○○於本院審理時指證
    ：我母親丁○○與被告甲○○之胞姐係好友，因這層關係才
    認識被告甲○○，後來我們家裡被人倒債，我母親與被告甲○○、乙○○聊到彼此最近都過得不是很好，大家都需要錢
    ，被告二人就提議以虛偽買賣房地辦過戶，取得房貸的辦法
    ，後來我母親將這件事告訴我，並由我於九十三年十月一日
    與被告甲○○簽訂不動產買賣契約，假裝由我以四百五十萬
    元的價格買受被告甲○○所有門牌號碼臺北縣新店市○○街
    一○九巷十一號三樓之一之房地，並交付身分證影本給被告
    二人辦理過戶，再由我向玉山銀行辦理房貸三百十萬元，貸
    款下來後，我及我母親拿六十萬元，其餘交給被告二人，每
    個月則按照各自使用的部分繳納貸款本息，並約定該房屋由
    被告二人繼續居住使用，所有權狀亦由被告二人保管，等到
    貸款付完彼此關係結束，我再將該房地過戶還給被告甲○○
    ，後來過了半年，我與被告甲○○討論，想要以上開房地辦
    理二胎貸款，但被告二人說我信用不夠，就提出辦理現金卡
    增加與銀行往來之方式提高我的信用額度，被告二人與他們
    的朋友就帶我去辦現金卡，並說要辦理現金卡的對保，怕我
    不會講，要我申辦一支行動電話與被告乙○○交換，我就將
    申辦下來之門號0000000000號行動電話與被告乙○○之行動電話交換使用，後來我將辦下來的中華銀行及大
    眾銀行現金卡，連同我之前申辦之萬泰銀行現金卡一併交付
    被告二人，後來在九十四年八月間我接到一通電話向我催討
    銀行欠款，我懷疑被告二人是否拿我的現金卡亂用，就撥打
    電話至銀行及財團法人金融聯合徵信中心查詢，才發現遭冒
    名申辦中國信託商業銀行及中華商業銀行信用卡，這兩張信
    用卡申請文件上所填寫之工作等資料並非我的資料，上面的
    簽名也不是我簽的，我也沒有同意或授權被告二人以我的名
    義申辦上開信用卡並使用等語綦詳（見本院卷第七十六頁至
    第七十九頁）。
  (二)證人即丙○○之母丁○○於本院審理時亦結證：被告甲○○
    之胞姐是我的同事，所以我才認識被告甲○○，當初被告二
    人說他們的房貸撐不下去，又有信用卡卡債，需要一個人將
    門牌號碼臺北縣新店市○○街一○九巷十一號三樓之一之房
    地過戶，向銀行貸款拿到錢，三年後再過戶回來，因為當時
    我也需要錢，基於大家是朋友，就彼此信任，互相幫忙，斯
    時我兒子丙○○剛退伍，信用紀錄比較良好，所以就由丙○○簽立買賣契約，並由丙○○出面辦理房貸，房屋則仍由被
    告二人繼續居住使用，買賣契約書上之價金四百五十萬元是
    被告乙○○說的，因為被告乙○○說他有經驗，這樣寫才可
    以貸多，買賣契約書上載明我們已給付第一次款五十萬元也
    是寫給銀行看的，實際上我們並沒有支付，後來貸款下來，
    我拿了六十萬元，並由我們負擔此部分貸款本息，剩下的錢
    除了清償上開房地原來的貸款一百八十多萬元外，其餘部分
    由丙○○轉給被告乙○○，後來被告乙○○要丙○○辦一支
    行動電話，並說銀行照會如果答不對會申請不出現金卡，所
    以丙○○將門號0000000000號行動電話與被告乙○○的行動電話交換使用，丙○○有將現金卡交給被告乙○○，但丙○○並沒有信用卡，本案中國信託商業銀行及中華
    商業銀行信用卡申請文件上之資料都不是我寫的，我也沒有
    在上面簽名，丙○○是接到催繳的電話覺得奇怪，就撥打電
    話向銀行查詢，才知道遭冒名申辦信用卡盜刷等語明確（見
    本院卷第八十頁至第八十二頁）。
  (三)並有中國信託商業信用卡申請書影本、傳真查詢國內各項掛
    號郵件查單、冒用明細、歷史帳單彙總查詢、簽帳單影本、
    統一發票影本、信用卡線上繳款紀錄、線上遊戲儲值明細資
    料、丙○○出具未申請中國信託商業信用卡之聲明書影本、
    中華商業銀行東森得易卡申請表影本、消費明細、中華商業
    銀行信用卡部九十六年三月十三日（九六）中銀卡字第○○
    七九號函覆之申請、核卡日期及卡號、敦煌樂器有限公司九
    十六年四月十九日敦九六字第○○二號函檢附之簽帳單影本
    、臺灣寵物世界股份有限公司九十六年四月二十三日000
    0000000一號函檢附之簽帳單影本、不動產買賣契約
    書、交款備忘錄影本在卷可稽（見臺灣臺北地方法院檢察署
    九十五年度他字第一三二五號偵查卷第二十五頁至第七十四
    頁、第一一三頁至第一一七頁、臺灣臺北地方法院檢察署九
    十五年度偵字第一一九七一號偵查卷第三十八頁、第四十頁
    、本院卷第十七頁、第四十三頁至第四十五頁、第四十六之
    一頁至第四十六之三頁）。
  (四)被告等固辯稱：伊等於九十三年十月間，將門牌號碼臺北縣
    新店市○○街一○九巷十一號三樓之一之房地售予丙○○，
    但丙○○僅支付五十萬元，尚積欠買賣價金約二百萬元，因
    伊等急需用錢，丙○○就交付其自行申辦之現金卡及前開信
    用卡，授權伊等使用云云。惟：
    1.被告甲○○就門牌號碼臺北縣新店市○○街一○九巷十一
      號三樓之一之房地，於九十三年十月一日與丙○○所簽訂
      之不動產買賣契約係為取得房貸之虛偽買賣，業據證人丙○○、丁○○結證明確如前。
    2.觀諸丙○○所交付被告等使用之萬泰銀行及中華商業銀行
      現金卡九十四年間之交易明細表（見同上第一一九七一號
      偵查卷第十三頁、第三十七頁），貸款紀錄均僅八次，貸
      款金額合計為六萬五千一百元，及九萬四千一百元，數額
      非多，且分別有十二次及七次之還款紀錄，還款金額各共
      計為四萬三千六百元，及一萬六千一百元。繼觀之被告等
      持前揭中國信託商業銀行及中華商業銀行信用卡所為如附
      表二所示簽帳消費之時間及地點，皆係用於加油、購物、
      飲宴、玩樂等個人日常生活之花費，且各筆消費金額非鉅
      ，消費總金額亦僅共計為八萬七千六百二十四元、五萬一
      千七百八十七元。再稽之前揭中國信託商業銀行信用卡歷
      史帳單彙總查詢，及中華商業銀行信用卡消費明細及繳款
      紀錄（見同上第一三二五號偵查卷第三十頁至第三十七頁
      、同上第一一九七一號偵查卷第四十頁），並無任何預借
      現金紀錄，且各有四次及五次之繳款紀錄，繳款金額總計
      各為一萬八千元，及六千六百元。再參以被告等自承：上
      揭現金卡及信用卡之還款，有數次為伊等所繳納等語（見
      本院卷第六十一頁反面），衡情被告等自承係因做生意遭
      人倒債不得已始出脫前開房地，並因急需用錢而以丙○○
      所交付之前開現金卡及信用卡支應，則被告等既於生意上
      亟須資金挹注，理應有大額款項之需求，豈有於九十四年
      間均僅為小額之借款及日常消費，並尚有餘力為丙○○清
      償前揭現金卡及信用卡欠款之理？此顯悖於常情。
    3.況證人丙○○於告訴人中國信託商業銀行於九十五年一月
      二十五日向臺灣臺北地方法院檢察署提出本案告訴後之翌
      日，即具狀就前揭房地虛偽買賣向玉山銀行詐得房貸之犯
      行，向臺灣基隆地方法院檢察署自首，有自首狀附卷足憑
      （見同上第一一九七一號偵查卷第九十八頁至第一○七頁
      ），果若被告等所辯，上揭不動產買賣契約為真，前揭信
      用卡確係丙○○所交付被告等使用，衡情丙○○大可主張
      前揭買賣契約為真，而保有該價值數百萬元之不動產，又
      何需大費周章向臺灣基隆地方法院檢察署自首，及就本案
      作偽證，而讓自己身陷重罪之必要？
  (五)綜上所述，被告等所辯顯係卸責之詞，不足採信。本案事證
    明確，被告等行使偽造私文書、詐欺取財、詐欺得利之犯行
    均堪認定，應予依法論科。
二、論罪科刑：
  (一)被告等行為後，刑法部分條文業於九十四年一月七日修正，
    同年二月二日公布，並於九十五年七月一日施行，修正後即
    現行刑法第二條第一項規定：「行為後法律有變更者，適用
    行為時之法律，但行為後之法律有利於行為人者，適用最有
    利於行為人之法律。」上開規定乃與刑法第一條罪刑法定主
    義契合，而貫徹法律禁止溯及既往原則，係規範行為後法律
    變更所生新舊法律比較適用之準據法，是刑法第二條本身雖
    經修正，但刑法第二條既屬適用法律之準據法，本身尚無比
    較新舊法之問題，應一律適用裁判時即修正後刑法第二條規
    定以決定適用之刑罰法律，合先敘明。而有關新舊法之比較
    ，應就罪刑有關之共犯、連續犯、牽連犯加重等暨其他法定
    加減原因（如身分加減）與加減例等一切情形，綜其全部罪
    刑之結果而為比較（最高法院九十五年第八次刑事庭會議決
    議參照）。經查：
    1.刑法第二十八條共犯之規定，於修正前規定為：「二人以
      上共同實施犯罪之行為者，皆為正犯」，修正後則規定為
      ：「二人以上共同實行犯罪之行為者，皆為正犯」，本條
      之修正理由係為排除陰謀共同正犯、預備共同正犯於本條
      所規定之正犯之外，而被告二人就本案犯行具有犯意聯絡
      及行為分擔，且業已實行犯罪行為，既屬實行犯罪行為之
      正犯，則依修正後刑法第二條第一項前段之規定，應適用
      行為時即修正前刑法第二十八條規定論擬（最高法院九十
      六年度臺上字第九三四號判決參照）。
    2.刑法第五十五條、第五十六條關於牽連犯及連續犯之規定
      ，於修正後業已刪除，本案被告多次行使偽造私文書、詐
      欺取財及詐欺得利之行為，於修正前應分依連續犯及牽連
      犯之規定論以一罪，依新法則應予分論併罰，經比較新舊
      法結果，認適用新法對被告等並無較為有利。
    3.刑法第三百三十九條詐欺罪，法定刑為五年以下有期徒刑
      、拘役或科或併科一千元以下罰金。而修正後刑法施行法
      增訂第一條之一規定：「中華民國九十四年一月七日刑法
      修正施行後，刑法分則編所定罰金之貨幣單位為新臺幣。
      九十四年一月七日刑法修正時，刑法分則編未修正之條文
      定有罰金者，自九十四年一月七日刑法修正施行後，就其
      所定數額提高為三十倍。但七十二年六月二十六日至九十
      四年一月七日新增或修正之條文，就其所定數額提高為三
      倍。」比較修正後刑法施行法第一條之一第二項與罰金罰
      鍰提高標準條例第一條，因對於上開詐欺罪之最高額度規
      定均屬相同，並非刑罰法令之變更，無刑法第二條第一項
      比較新舊法之適用，應適用裁判時之刑法施行法第一條之
      一（最高法院九十五年度第二十一次刑事庭會議決議參照
      ）。另刑法第三十三條第五款修正為：「主刑之種類如下
      ：五、罰金：新臺幣一千元以上，以百元計算之」，是依
      修正後之法律，刑法第三百三十九條詐欺罪，所得科處之
      罰金刑最高為新臺幣三萬元，最低則為新臺幣一千元，與
      被告行為時之罰金罰鍰提高標準條例第一條前段規定之提
      高倍數十倍及修正前刑法第三十三條第五款規定之罰金最
      低額銀元一元即新臺幣三元相比較，新舊法關於前開詐欺
      罪所得科處之罰金刑最高額並無不同規定，然新法將前揭
      詐欺罪罰金刑之最低額提高為新臺幣一千元；因此，比較
      上述修正前、後之刑罰法律，自以被告等行為時關於刑法
      第三十三條第五款規定科處罰金刑之法律較為有利。
    4.關於累犯之規定，修正前刑法第四十七條規定「受有期徒
      刑之執行完畢，或受無期徒刑或有期徒刑一部之執行而赦
      免後，五年以內再犯有期徒刑以上之罪者，為累犯，加重
      本刑至二分之一」，而修正後刑法第四十七條第一項則規
      定「受徒刑之執行完畢，或一部之執行而赦免後，五年以
      內故意再犯有期徒刑以上之罪者，為累犯，加重本刑至二
      分之一」，修正後刑法第四十七條關於累犯之規定，增加
      犯罪行為人之再犯係出於「故意」者，始有累犯加重之適
      用，而被告乙○○再犯本案犯行，係出於故意，則無論依
      修正前或修正後刑法第四十七條規定（修正後係刑法第四
      十七條第一項），均構成累犯，依修正後刑法第二條第一
      項前段之規定，應適用行為時即修正前刑法第四十七條之
      規定。
    5.關於易科罰金之折算標準，除刑法第四十一條第一項有所
      修正外，罰金罰鍰提高標準條例於九十五年四月二十八日
      修正，並自同年七月一日起生效施行。修正前刑法第四十
      一條第一項前段規定：「犯最重本刑為五年以下有期徒刑
      以下之刑之罪，而受六個月以下有期徒刑或拘役之宣告，
      因身體、教育、職業、家庭之關係或其他正當事由，執行
      顯有困難者，得以一元以上三元以下折算一日，易科罰金
      。」，再依據修正前罰金罰鍰提高標準條例第二條：「依
      刑法第四十一條易科罰金或第四十二條第二項易服勞役者
      ，均就其原定數額提高為一百倍折算一日；法律所定罰金
      數額未依本條例提高倍數，或其處罰法條無罰金刑之規定
      者，亦同。」之規定，被告行為時之易科罰金折算標準，
      應以銀元一百元、二百元、三百元折算一日，經折算為新
      臺幣後，應以新臺幣三百元、六百元、九百元折算一日。
      惟九十五年七月一日施行之刑法第四十一條第一項前段規
      定修正為：「犯最重本刑為五年以下有期徒刑以下之罪，
      而受六個月以下有期徒刑或拘役之宣告者，得以新臺幣一
      千元、二千元或三千元折算一日，易科罰金。」，另修正
      後罰金罰鍰提高標準條例則刪除原本第二條之規定。是以
      比較新舊法結果，自以舊法所定之易科罰金折算標準有利
      於被告，故應適用修正前刑法第四十一條第一項前段，及
      修正前罰金罰鍰提高標準條例第二條之規定，對被告等較
      為有利。
    6.綜上各條文修正前、後之比較，自應適用被告等行為時之
      法律，對被告等較為有利。
    7.修正後刑法第五十五條規定：「一行為而觸犯數罪名者，
      從一重處斷，但不得科以較輕罪名所定最輕本刑以下之刑
      。」，此但書科刑之限制，為想像競合犯法理之明文化，
      非屬法律之變更，自無比較新舊法比較之問題，附此敘明
      。
  (二)按依信用卡使用情形，必於信用卡背面之簽名欄簽名後，始
    得持卡消費，並於簽帳單上簽名為證。在信用卡背面簽名欄
    簽名，單純自形式上觀察，即足以表示信用卡之簽名者於信
    用卡有效期限內有權使用該信用卡之辨識及證明，非依習慣
    或特約表示一定用意之證明，性質上係屬刑法第二百十條之
    私文書（最高法院九十一年度臺上字第五二○九號判決參照
    ）。次按信用卡為交易工具之交易行為，不論特約商店所使
    用之簽帳單係一式三聯或一式二聯，持卡人在特約商店已填
    妥交易標的及金額等應記載事項上之簽帳單上簽名，即係表
    示持卡人承認有此交易行為之意思，該簽帳單之每一聯，自
    均屬有關權利義務證明之私文書，不因其用途不同而有異（
    最高法院八十九年度臺上字第五八二○號判決參照）。被告
    等持伊等所冒名申請之前揭信用卡至特約商店佯以其為真正
    持卡人，向特約商店簽帳消費，使商家誤認係真正持卡人持
    卡消費，而交付商品財物，及提供財產上之不法利益，足見
    被告等自始即意圖以冒名簽帳方式向商店詐取財物，及獲取
    財產上之不法利益，雖一般信用卡購物均由發卡銀行先行代
    為墊付價款，再由發卡銀行向消費者請款，各特約商店均能
    自發卡銀行取得款項，然各發卡銀行與各特約商店所定契約
    ，均限於真正持卡人持卡消費，始代墊款項，是以，在消費
    者持卡簽帳時，各商店均先行核對信用卡真假及是否本人簽
    名，而於信用卡真正卻遭人冒名申請簽帳消費時，商店雖能
    受償，乃係商店與發卡銀行間之危險負擔約定，並非商店無
    須注意信用卡是否遭冒用，本案附表二所示特約商店係因誤
    認被告等即為真正持卡人丙○○或經其授權之人持卡消費，
    始交付被告等財物，及提供財產上之不法利益，自足以生損
    害於如附表二所示之特約商店、中國信託商業銀行、中華商
    業銀行對於信用卡管理之正確性，及丙○○本人。核被告等
    所為，係犯刑法第二百十六條、第二百十條行使偽造私文書
    罪、刑法第三百三十九條第一項詐欺取財罪，及刑法第三百
    三十九條第二項詐欺得利罪。被告等偽造丙○○之署押後，
    用以偽造信用卡申請文件、信用卡背面及簽帳單等私文書持
    以行使，其偽造署押行為係偽造私文書之部分行為，偽造私
    文書之低度行為，復為行使偽造私文書之高度行為所吸收，
    均不另論罪。被告等於附表二編號十四、十八、三十二、三
    十六、三十九、四十一、四十五所示之時間，持前揭信用卡
    ，於同日在同一特約商店消費二次或三次，均時間緊密相接
    、地點相同，係接續為之，各屬一罪，公訴人認係連續犯，
    尚有未洽。被告二人就上開犯行，具有犯意聯絡及行為分擔
    ，為共同正犯。被告等先後多次行使偽造私文書、詐欺取財
    及詐欺得利行為，時間緊接、方法相同，均各觸犯構成要件
    相同之罪名，顯皆係基於概括犯意反覆為之，均為連續犯，
    應各以一罪論，並均加重其刑。被告等以一行為，同時行使
    偽造私文書及詐欺取財，係屬想像競合犯，應從重之行使偽
    造私文書處斷。被告等所犯連續行使偽造私文書罪之目的在
    於連續詐欺得利，依行為時刑法第五十五條牽連犯之規定，
    應從較重之連續行使偽造私文書罪處斷。公訴人雖未就被告
    謝春芳就如附表二編號四、九、十、十四、十五、十八、二
    十五、二十八、五十五、五十七、五十八所示與被告乙○○
    共犯行使偽造私文書、詐欺取財及詐欺得利之犯行於起訴書
    中敘及，惟該部分與已敘及部分，有連續犯、想像競合犯及
    牽連犯之裁判上一罪關係，為起訴效力所及，本院自應併予
    審究。又被告乙○○前於八十八年間犯偽造文書罪，經本院
    以九十三年度訴字第四五八號判處有期徒刑五月確定，於九
    十四年七月一日易科罰金執行完畢，此有臺灣高等法院被告
    前案紀錄表在卷可按（見本院卷第六頁至第九頁），其前受
    有期徒刑執行完畢，於五年以內再犯本案有期徒刑以上之上
    開各罪，為累犯，應依行為時刑法第四十七條規定遞加重其
    刑。爰審酌被告等利用辦理不動產移轉登記之機會，取得丙○○之身分證影本，竟冒用丙○○名義申請前揭信用卡使用
    ，所為損害如附表二所示之特約商店、中國信託商業銀行、
    中華商業銀行對於信用卡管理之正確性，及丙○○本人，伊
    等所詐得財物及財產上之不法利益達十三萬九千四百十一元
    ，犯罪後猶飾詞圖卸，未見悔意，兼衡伊等生活狀況、品行
    、智識程度、就本案犯行參與之程度等一切情狀，各量處如
    主文所示之刑，並均諭知易科罰金之折算標準。
  (三)末查，如附表一所示信用卡申請文件及信用卡背面之私文書
    ，及如附表二所示簽帳單之私文書，雖均未扣案，惟無積極
    證據證明業已滅失，仍應依刑法第二百十九條規定宣告沒收
    其上偽造之署押共計七十枚。至於前開信用卡依信用卡使用
    契約之約定，其所有權屬於發卡銀行，前揭信用卡申請文件
    業執交發卡銀行，上開簽帳單特約商店存根聯則已交付特約
    商店，均非屬被告等所有，自不得宣告沒收，附此敘明。
三、至於被告等就前揭偽以不動產買賣辦理移轉登記，並向玉山
    銀行詐取貸款，是否另涉使公務員登載不實及詐欺取財等犯
    行，因此部分與本案並無裁判上或實質上一罪關係，應由檢
    察官另行偵辦，併此敘明。
據上論斷，應依刑事訴訟法第二百九十九條第一項前段，刑法第
二條第一項前段、第二百十六條、第二百十條、第三百三十九條
第一項、第二項、第二百十九條、第五十五條，修正前刑法第二
十八條、第五十六條、第五十五條後段、第四十七條、第四十一
條第一項前段，刑法施行法第一條之一第一項、第二項前段，修
正前罰金罰鍰提高標準條例第二條，現行法規所定貨幣單位折算
新臺幣條例第二條，判決如主文。
本案經檢察官戴文亮到庭執行職務
中　　華　　民　　國　九十六　年　　五  　月   十六   日
　　                      臺灣臺北地方法院刑事第十四庭
                              審判長法  官  宋松璟
                                    法  官  劉煌基
                                    法  官  孫萍萍
上正本證明與原本無異。
如不服本判決應於送達後十日內向本院提出上訴狀。
                                    書記官  張汝琪
中　　華　　民　　國　九十六　年　　五  　月   十六   日
附錄本案論罪科刑法條全文：
刑法第二百十六條
行使第二百十條至第二百十五條之文書者，依偽造、變造文書或
登載不實事項或使登載不實事項之規定處斷。
刑法第二百十條
偽造、變造私文書，足以生損害於公眾或他人者，處五年以下有
期徒刑。
刑法第三百三十九條
意圖為自己或第三人不法之所有，以詐術使人將本人或第三人之
物交付者，處五年以下有期徒刑、拘役或科或併科一千元以下罰
金。
以前項方法得財產上不法之利益或使第三人得之者，亦同。
前二項之未遂犯罰之。
